臺灣高等法院刑事判決
111年度上訴字第661號
上  訴  人  
即  被  告  李秀梅


                    （現另案於法務部矯正署臺北監獄臺北女子分監執行中）
上列上訴人即被告因詐欺等案件，不服臺灣新北地方法院110年
度金訴字第240號，中華民國110年11月30日第一審判決（起訴案
號：臺灣新北地方檢察署109年度偵字第41833號、110年度偵字
第1648號），提起上訴，本院判決如下：
    主  文
上訴駁回。
    事  實
一、李秀梅自民國109年8月14日起，基於參與犯罪組織之犯意，
    加入某真實姓名年籍不詳、通訊軟體LINE（下稱LINE）暱稱
    「郭暐增」之成年人（下逕以前開名稱稱之）所屬以實施詐
    術為手段，具有持續性、牟利性之有結構性詐欺集團犯罪組
    織（無證據證明有未滿18歲之人參與該犯罪組織，又本案非
    李秀梅參與該詐欺集團所為首次加重詐欺犯行，毋庸論以參
    與犯罪組織罪，亦未據起訴），擔任提領受騙民眾匯入詐欺
    款項後交與收水人員之取款車手，約定每日報酬新臺幣（下
    同）2,000元，而與「郭暐增」等詐欺集團成員，意圖為自
    己不法所有，共同基於三人以上詐欺取財及一般洗錢之犯意
    聯絡，先由某真實姓名年籍不詳詐欺集團成員以附表所示方
    式詐欺蕭雅仁、陳閃梅，致蕭雅仁、陳閃梅皆信以為真而陷
    於錯誤，依指示匯款至各該指定帳戶（詐欺集團成員所施用
    之詐術及蕭雅仁、陳閃梅匯款時間、金額及帳戶均詳見附表
    ），李秀梅即依「郭暐增」指示，向「郭暐增」指定之某真
    實姓名年籍不詳詐欺集團成員領取附表所示帳戶之提款卡，
    在附表所示時間、地點，提領附表所示款項，扣除報酬後再
    攜至指定地點交與某真實姓名年籍不詳詐欺集團成員，藉此
    製造金流斷點，移轉並隱匿特定犯罪所得之去向及所在。嗣
    因蕭雅仁、陳閃梅發現遭騙，分別報警處理，始循線查悉前
    情。
二、案經蕭雅仁、陳閃梅訴由新北市政府警察局海山分局報告暨
    南投縣政府警察局移送臺灣新北地方檢察署檢察官偵查起訴
    。
    理  由
壹、證據能力
一、按被告以外之人於審判外之言詞或書面陳述，除法律有規定
    者外，不得作為證據；又被告以外之人於審判外之陳述，雖
    不符刑事訴訟法第159條之1至第159條之4之規定，而經當事
    人於審判程序同意作為證據，法院審酌該言詞陳述或書面陳
    述作成時之情況，認為適當者，亦得為證據。當事人、代理
    人或辯護人於法院調查證據時，知有第159條第1項不得為證
    據之情形，而未於言詞辯論終結前聲明異議者，視為有前項
    之同意，刑事訴訟法第159條第1項及第159條之5分別定有明
    文。經查，本判決下列所引用上訴人即被告李秀梅（下稱被
    告）以外之人於審判外之陳述，檢察官、被告對於證據能力
    無爭執，迄於本院言詞辯論終結前均未聲明異議，本院審酌
    上開證據資料作成時之情況，尚無違法不當或證明力明顯過
    低之瑕疵，亦認為以之作為證據應屬適當，爰依上開規定，
    認前揭證據資料均有證據能力。
二、次按除法律另有規定外，實施刑事訴訟程序之公務員因違背
    法定程序取得之證據，其有無證據能力之認定，應審酌人權
    保障及公共利益之均衡維護，刑事訴訟法第158條之4定有明
    文。本案以下所引用之非供述證據，並無證據證明係實施刑
    事訴訟程序之公務員違背法定程序所取得，且經本院於審理
    時合法踐行調查程序，自應認均具有證據能力，得作為證據
    。
貳、認定犯罪事實所憑之證據及理由
　　訊據被告固坦承有於上開時、地，依「郭暐增」指示，提領
    證人即告訴人蕭雅仁、陳閃梅（上開證人下均逕稱姓名）匯
    入款項並轉交他人之事實，惟堅決否認有何詐欺取財及洗錢
    犯行，辯稱：當時我因家裡急需用錢，看報紙而應徵這份工
    作，我以為取得報酬乃上班所領薪水，我不知道「郭暐增」
    是詐欺集團，也不是其等共犯，我沒有詐欺與洗錢犯意，又
    本案與我士林地院之另案屬同一案件云云（見本院卷第29至
    30、86至90頁）。經查：
一、蕭雅仁、陳閃梅於附表之時間，遭施用詐術而陷於錯誤，依
    指示匯款至指定帳戶，且被告依「郭暐增」指示提領詐欺款
    項，扣除報酬後將剩餘款項交與某真實姓名年籍不詳詐欺集
    團成員等情，經蕭雅仁（見偵41833卷第6至7頁）、陳閃梅
    （見偵1648卷第19至21頁）證述明確，並有蕭雅仁之存款憑
    證、存摺影本、詐欺電話號碼及LINE對話紀錄等截圖各1份
    （見偵41833卷第12至16頁反面）、附表所示帳戶基本資料
    及交易明細各1份（見偵41833卷第18頁，偵1648卷第22至23
    頁，金訴240卷第55至67頁）、監視錄影畫面截圖1份（見偵
    41833卷第19至21頁，偵1648卷第12至18頁）在卷可稽，且
    為被告所不爭執，此部分事實，首堪認定。
二、依一般人之社會經驗，正當營業之公司行號或個人於徵才或
    招募臨時約聘僱人員之際，因該等人員為僱用人執行業務而
    為手足之延伸，或因工作內容而有接觸內部機密文件之機會
    ，為確保應徵者之適任及誠信，皆會對應徵者進行面試或考
    核，並請應徵者提供相關身分證明及人事資料，以確保僱用
    人之權益，且為因應工作性質需要，會列出應徵該職缺之基
    本應試條件，經初步篩選後，再進一步面試，以確認各該應
    徵人是否符合出缺工作之條件，苟應徵者所求職之對象竟未
    對之進行面試，抑或確認應徵者之人別及身分資料是否真實
    ，徒憑電話聯繫或經由通訊軟體之文字對話，率予指示應徵
    者開始執行工作，復未揭示僱用人之營業處所或其他可資識
    別之資訊，則該僱用人極有可能係假借應徵工作之名，而欲
    透過應徵者遂行不法犯罪行為，此為具備一般智識經驗之人
    所能預見。次按金融機構帳戶事關個人財產權益之保障，與
    存戶之存摺、提款卡、提款密碼及網路銀行密碼結合後更具
    專屬性及私密性，多僅本人始能使用，縱偶有特殊情況須將
    存摺、提款卡、提款密碼及網路銀行密碼交付他人者，亦必
    係與該收受之人具相當信賴關係，並確實瞭解其用途，並無
    任意交付予他人使用之理；且我國金融機構眾多，各金融機
    構除廣設分行外，復在便利商店、商場、公、私立機關、行
    號設立自動櫃員機，金融機構帳戶提款卡持卡人使用自動櫃
    員機提領款項極為便利，是依一般人之社會生活經驗，如款
    項來源正當，大可匯入自身帳戶自行提領，若不讓款項匯入
    自己帳戶自行提領，反而支付代價或提供利益委由他人提供
    帳戶收受款項後，再臨櫃或至便利商店、金融機構附設之自
    動櫃員提款機提領現金，就該金融機構帳戶內款項可能係詐
    欺或其他財產犯罪所得之不法來源，當有合理之預期。況詐
    欺集團利用「車手」從人頭金融機構帳戶提領款項，業經報
    章媒體多所披露，並屢經政府及新聞為反詐騙之宣導，是一
    般具有通常智識之人，應均可知悉支付薪資或對價委由他人
    提供帳戶、以臨櫃或至自動付款設備方式提領帳戶款項者，
    其目的多係藉此取得不法犯罪所得，且隱匿背後主嫌身分以
    逃避追查。經查：
　㈠被告自承：我看到報紙求職廣告，打電話聯繫後，會計師「
    郭暐增」聯繫我並加我LINE，然後指示我去確認帳戶內金額
    及至指定地點取款。我第一天工作就覺得怪怪的，拿到包裹
    後有問過對方這是什麼，「郭暐增」告知是上班要用的東西
    、不要多問，都叫我去公廁才能把包裹打開來看，我打開包
    裹一看，裡面都是提款卡，密碼是用LINE告知我的等語（見
    偵41833卷第4頁反面，金訴240卷第121至122頁），被告未
    曾見過「郭暐增」，即應允隱身幕後、身分不詳之「郭暐增
    」從事領取款項轉交他人之工作，以被告為國中畢業之智識
    程度、曾在電子公司上班之工作經驗（見本院卷第91頁），
    案發時年齡50歲，為智識正常且具有一定社會經驗之成年人
    ，縱被告所稱求職一事為真，然「郭暐增」未向被告敘明該
    所謂「公司」之名稱及地址，甚且完全未經任何面試程序，
    即要求被告進行工作，則該公司究竟是否存在，又縱實際存
    在，其經營內容是否合法，當均足以使人心生懷疑，參以被
    告僅需提領及交付款項，無須任何技術及經驗，即可獲得報
    酬，實與一般求職者之工作內容及可得之薪資數額有悖，況
    被告既與「郭暐增」非至親好友，雙方在無任何信賴基礎之
    情形下，「郭暐增」願意支付報酬而委託被告取款，並承擔
    提款金錢恐遭被告侵吞之風險，恐多係藉此取得不法犯罪所
    得，及隱匿金融機構帳戶內資金實際取得人之身分，以逃避
    追查。再被告依「郭暐增」指示取款後，交付款項方式顯甚
    為輾轉、隱晦，若非為掩飾不法行徑，以避免偵查機關藉由
    金融機構匯款紀錄，而追緝其等真實身分，當無大費周章刻
    意出資僱請被告為此行為之必要。被告對於上述應徵工作之
    過程，以及接受「郭暐增」指示領取款項轉交他人之模式，
    與一般合法公司應徵人力之流程不同，事涉非法，當無不知
    之理。
　㈡又觀諸卷附被告於109年8月26日為警另案查扣之行動電話翻
    拍被告與「郭暐增」之LINE對話紀錄1份（見偵24438卷第59
    至66頁），被告多次傳送多張提款卡照片與「郭暐增」，「
    郭暐增」陸續依被告所傳之提款卡照片傳送密碼與被告，被
    告復陸續傳送檢附各該提款卡及提款交易明細之照片，其內
    容全然未提及任何被告所辯求職、應徵工作，況卷內無任何
    相關證據佐證被告所稱報紙求職廣告、「郭暐增」與被告聯
    繫工作事宜等節，是被告辯稱為求職、不知是詐騙及洗錢云
    云，已不可採。
三、次按共同正犯之意思聯絡，不限於事前有所協議，其於行為
    當時，基於相互之認識，以共同犯罪之意思參與者，亦無礙
    於共同正犯之成立；又按共同正犯之成立，祇須具有犯意之
    聯絡及行為之分擔，既不問犯罪動機起於何人，亦不必每一
    階段犯行，均須參與，若共同實施犯罪行為之人，在共同意
    思範圍內，各自分擔犯罪行為之一部，相互利用他人之行為
    ，以達其犯罪之目的，其成立不以全體均參與實施犯罪構成
    要件之行為為要件；參與犯罪構成要件之行為者，固為共同
    正犯；以自己共同犯罪之意思，參與犯罪構成要件以外之行
    為，或以自己共同犯罪之意思，事前同謀，而由其中一部分
    人實行犯罪之行為者，亦均應認為共同正犯，使之對於全部
    行為所發生之結果，負其責任；另共同正犯之意思聯絡，原
    不以數人間直接發生者為限，若有間接之聯絡者，亦包括在
    內（最高法院73年度台上字第1886號判例、92年度台上字第
    2824號判決意旨、77年度台上字第2135號判例參照）。復參
    以目前遭破獲之詐欺集團之運作模式，係先以詐欺集團收集
    人頭金融機構帳戶，以供該集團彼此通聯、對被害人施以詐
    術、接受被害人匯入受騙款項及將贓款為多層次轉帳之使用
    ，並避免遭檢警調機關追蹤查緝，再由該集團成員以虛偽之
    情節詐騙被害人，於被害人因誤信受騙而將款項交付或匯入
    指定帳戶後，除承襲先前詐騙情節繼續以延伸之虛偽事實詐
    騙該被害人使該被害人能再匯入、交付更多款項外，並為避
    免被害人發覺受騙報警，多於確認被害人已依指示匯款或提
    領現金後，即迅速指派集團成員以臨櫃提款或轉帳等方式將
    詐得贓款即刻提領殆盡；此外，為避免因於臨櫃提領或轉帳
    詐得贓款，遭檢警調查獲該集團，多係由集團底層成員出面
    從事該等高風險之臨櫃提款、轉帳（即「車手」）、把風之
    工作，其餘成員則負責管理帳務或擔任居間聯絡之後勤人員
    ，然不論擔任車手工作而負責提領款項、取走贓款再交與詐
    欺集團上游之行為，均為詐欺集團犯罪計畫不可或缺之重要
    環節。經查：
  ㈠本件係由該詐欺集團其他成員於附表各編號所示時間，以各
    該詐欺手法，向蕭雅仁、陳閃梅施用詐術，致其等均信以為
    真而陷於錯誤，依該詐欺集團成員指示，於附表各該編號所
    示時間，分別匯款至指定帳戶，再由被告依「郭暐增」指示
    提領交付「郭暐增」指定之人，足認至少有1名以上之詐欺
    集團成員對蕭雅仁、陳閃梅施以詐術，且參與本案對蕭雅仁
    、陳閃梅施以詐術而詐取款項之人，除被告、「郭暐增」外
    ，至少尚有交付提款卡包裹及各次向被告收取詐欺款項等詐
    欺集團成員及該詐欺集團其他成員，且被告對於參與詐欺犯
    行之成員含其自身已達三人以上之事實，均已有所認識，可
    堪認定。
　㈡又依一般詐欺集團之運作模式，參照前述刑法共同正犯之規
    範架構，雖無證據證明被告直接對蕭雅仁、陳閃梅施用詐術
    ，然被告知悉蕭雅仁、陳閃梅所匯款項，係該詐欺集團成員
    詐欺所得款項，並使本案詐欺集團其他成員得以躲避查緝，
    竟仍決意並提領蕭雅仁、陳閃梅所匯之詐欺所得，使該詐欺
    集團其他成員得以順利完成詐欺取財之行為，足徵被告均係
    基於自己犯罪之意思參與該詐欺集團之分工，而與「郭暐增
    」及該詐欺集團其他成員互有犯意之聯絡及行為之分擔，縱
    被告僅與「郭暐增」有直接之犯意聯絡，並未與該詐欺集團
    其他成員間有直接之犯意聯絡，揆諸上揭說明，仍無礙於被
    告與該詐欺集團其他成員間形成犯意聯絡，並應就其等所參
    與犯行所生之全部犯罪結果共同負責。
四、又按洗錢防制法第2條規定：「本法所稱洗錢，指下列行為
    ：一、意圖掩飾或隱匿特定犯罪所得來源，或使他人逃避刑
    事追訴，而移轉或變更特定犯罪所得。二、掩飾或隱匿特定
    犯罪所得之本質、來源、去向、所在、所有權、處分權或其
    他權益者。三、收受、持有或使用他人之特定犯罪所得。」
    是洗錢之定義，應就犯罪全部過程加以觀察，以行為人主觀
    上具有掩飾或隱匿其特定犯罪所得或變得之財產或財產上利
    益，與該特定犯罪之關聯性，使其來源形式上合法化，或使
    他人逃避刑事追訴、處罰之犯罪意思，客觀上有掩飾或隱匿
    特定犯罪所得之財物或財產上利益之具體作為者，即屬相當
    。而洗錢防制法第14條第1項之一般洗錢罪，依同法第2條第
    1款之規定，屬處置犯罪所得類型，祇以有掩飾或隱匿特定
    犯罪所得來源或使他人逃避刑事追訴之意圖，與移轉或變更
    特定犯罪所得之行為，即為已足，不以有掩飾或隱匿特定犯
    罪所得來源之行為為必要。而同法第2條第2款之規定，則以
    行為人有掩飾或隱匿犯特定犯罪所得之本質、來源、去向、
    所在、所有權、處分權或其他權益者，為其成立要件。因此
    ，客觀上須有掩飾或隱匿特定犯罪所得之財物或財產上利益
    之具體作為，主觀上須具有掩飾或隱匿其犯罪所得或變得之
    財產或財產上利益與犯罪之關聯性，使其來源形式上合法化
    ，以逃避國家追訴、處罰之犯罪意思，始足當之。是倘能證
    明行為人意圖隱匿特定犯罪所得來源，而移轉特定犯罪所得
    ，或非法使用人頭帳戶隱匿資金，而該帳戶內之資金係前置
    之特定犯罪所得，即符合一般洗錢罪要件。例如詐欺集團向
    被害人施用詐術後，為隱匿其詐欺所得財物之去向，而令被
    害人將其款項轉入該集團所使用之人頭帳戶，並由該集團所
    屬之車手提領詐欺所得款項，檢察官如能證明該帳戶內之資
    金係本案詐欺之特定犯罪所得，即已該當於同法第14條第1
    項之一般洗錢罪。查附表所示蕭雅仁、陳閃梅既遭該詐欺集
    團成員詐騙，分別匯款至指定帳戶，被告提領詐欺贓款並交
    與「郭暐增」指定之人，即足隱匿該等特定犯罪所得之去向
    、所在，以逃避追訴處罰，況被告具備一般洗錢之直接故意
    ，已如前述，則被告所為應屬洗錢防制法第2條第2款、第14
    條第1項之洗錢行為。　
五、至被告稱本案與另案為同一案件、有重複起訴、裁判問題云
    云。然查被告另案所涉詐欺等案件，業經臺灣士林地方法院
    110年度金訴字第164號判決判處罪刑，該案遭詐欺之被害人
    為廖婉貽及陳慧珊，且被告提款之帳戶為李柏昌所有之合作
    金庫商業銀行帳號0000000000000000號帳戶，有該判決1份
    在卷可參，則該案之被害人、所提領之人頭帳戶與本案均不
    同，而以詐欺取財罪、一般洗錢罪，係以不同被害人、不同
    人頭帳戶作罪數認定之依據，則本案及該案應非同一案件，
    被告上開所辯，自不足採。
六、綜上，本案事證明確，被告各次犯行洵堪認定，均應依法論
    科。　
參、論罪科刑
一、核被告所為，均係犯刑法第339條之4第1項第2款之三人以上
    共同詐欺取財罪及洗錢防制法第14條第1項之一般洗錢罪（
    共2罪）。
二、被告就三人以上共同犯詐欺取財罪及一般洗錢罪部分，與「
    郭暐增」及上開詐欺集團其他成員間，有犯意聯絡及行為分
    擔，屬共同正犯。
三、本案被告各係就同一被害人多次取款行為，取款時、地密接
    ，亦侵害同一法益，各行為之獨立性極為薄弱，依一般社會
    健全觀念，在時間差距上難以強行分開，應視為數個舉動之
    接續實行，應各僅論以接續犯之一罪已足。
四、被告係以一行為觸犯三人以上共同詐欺取財罪、一般洗錢罪
    ，為想像競合關係，應依刑法第55條前段規定，從一重刑法
    第339條之4第1項第2款之三人以上共同詐欺取財罪處斷。
五、被告所犯附表所示之三人以上共同詐欺取財罪（共2罪），
    分別係對不同被害人實施詐術而詐得財物，所侵害者係不同
    被害人之財產法益，犯罪時間亦有所區隔，且犯罪行為各自
    獨立，顯屬犯意各別，行為互殊，應予分論併罰。
六、按犯洗錢防制法第14條之罪，在偵查或審判中自白者，減輕
    其刑，洗錢防制法第16條第2項定有明文。又按想像競合犯
    之處斷刑，本質上係「刑之合併」。其所謂從一重處斷，乃
    將想像競合犯組成之評價上數罪，合併為科刑一罪，其所對
    應之刑罰，亦合併其評價上數罪之數法定刑，而為一個處斷
    刑。易言之，想像競合犯侵害數法益者皆成立犯罪，論罪時
    必須輕、重罪併舉論述，同時宣告所犯各罪名，包括各罪有
    無加重、減免其刑之情形，亦應說明論列，量刑時併衡酌輕
    罪部分量刑事由，評價始為充足，然後依刑法第55條前段規
    定「從一重處斷」，非謂對於其餘各罪可置而不論。因此，
    法院決定處斷刑時，雖以其中最重罪名之法定刑，做為裁量
    之準據，惟於裁量其輕重時，仍應將輕罪合併評價在內（最
    高法院108年度台上字第4405、4408號判決參照）。查被告
    固曾於偵查中自白所犯洗錢防制法第14條第1項之一般洗錢
    罪（見偵41833卷第31頁），原應依洗錢防制法第16條第2項
    規定減輕其刑；惟被告所犯一般洗錢罪均屬想像競合犯其中
    之輕罪，亦即被告就本案犯行俱係從一重之三人以上共同詐
    欺取財罪論處，就此部分想像競合輕罪得減刑部分，於量刑
    時一併衡酌該部分減輕其刑事由，原審漏未說明此部分，因
    不影響其判決本旨，不構成撤銷理由，由本院予以補充即可
    。
肆、駁回上訴之理由
一、原審同上開有罪之認定，以被告上開犯行事證明確，適用洗
    錢防制法第14條第1項，刑法第11條前段、第28條、第339條
    之4第1項第2款、第55條、第51條第5款、第38條之1第1項前
    段、第3項等規定，並審酌現今社會詐欺事件層出不窮、手
    法日益翻新，政府及相關單位無不窮盡心力追查、防堵，大
    眾傳播媒體更屢屢報導民眾被詐欺，甚至畢生積蓄因此化為
    烏有之相關新聞，被告正值壯年，不思循正當途徑獲取所需
    ，竟貪圖不法報酬，率然加入詐欺集團，擔任俗稱「車手」
    之提領詐欺款項工作，不僅價值觀念偏差，破壞社會治安，
    且其所為提領及傳遞詐欺款項等行為，使金流不透明，致不
    法之徒得藉此輕易詐欺並取得財物、隱匿真實身分，造成國
    家查緝犯罪受阻，並助長犯罪之猖獗，影響社會經濟秩序，
    危害金融安全，同時導致蕭雅仁、陳閃梅求償上之困難，其
    所生危害非輕，所為實值非難，且於犯後始終未能坦認犯行
    ，於犯後態度無從為其有利之考量，復未能與蕭雅仁、陳閃
    梅達成和解，賠償蕭雅仁、陳閃梅損害等情，並兼衡其犯罪
    之手段、所詐取財物之金額、其於該詐欺集團之角色分工非
    居於主導或核心地位、及其為國中畢業之智識程度、自陳在
    紙類加工廠工作、月入低於1萬元、有一成年小孩、與配偶
    及小孩同住等語暨家庭經濟狀況勉持等一切情狀，各量處有
    期徒刑1年6月、1年4月，應執行有期徒刑2年。就沒收部分
    並說明：㈠未扣案附表報酬欄所示犯罪所得各2,000元，均應
    依刑法第38條之1第1項前段、第3項等規定，宣告沒收或追
    徵；㈡本案被告所提領、上繳而遭移轉、隱匿附表所示之款
    項（應扣除被告抽取之報酬部分），不具所有權及事實上管
    領權，自無依洗錢防制法第18條第1項對其宣告沒收該等轉
    交、隱匿款項。經核原審認事用法均無違誤，量刑、沒收亦
    屬妥適。
二、被告提起上訴否認犯行，並請求從輕量刑云云（見本院卷第
    29至30、86至91頁）。經查：
　㈠被告上訴否認犯罪，均無理由，已說明如上。
　㈡按量刑之輕重，係屬事實審法院得依職權自由裁量之事項，
    苟已斟酌刑法第57條各款所列情狀，而未逾越法定刑度，不
    得遽指為違法（最高法院72年台上字第6696號判例意旨參照
    ）。且法院對於被告為刑罰裁量時，必須以行為人之罪責為
    依據，而選擇與罪責程度相當之刑罰種類，並確定與罪責程
    度相稱之刑度。縱使基於目的性之考量，認定有犯罪預防之
    必要，而必須加重裁量時，亦僅得在罪責相當性之範圍內加
    重，不宜單純為強調刑罰之威嚇功能，而從重超越罪責程度
    為裁判，務求「罪刑相當」。且在同一犯罪事實與情節，如
    別無其他加重或減輕之原因，下級審量定之刑，亦無過重或
    失輕之不當情形，則上級審法院對下級審法院之職權行使，
    原則上應予尊重（最高法院85年度台上字第2446號判決意旨
    參照）。原審量刑時業已審酌上情（詳前述），係以行為人
    責任為基礎，斟酌刑法第57條各款事由，而為刑之量定，既
    未濫用自由裁量之權限，亦無逾越職權或違反比例原則、罪
    刑均衡原則，自難認有何違法或不當。被告請求從輕量刑提
    起上訴，亦無理由。綜上，被告之上訴均無理由，應予駁回
    。
據上論斷，應依刑事訴訟法第368條，判決如主文。
本案經檢察官王宗雄提起公訴，檢察官羅松芳到庭執行職務。
中　　華　　民　　國　　111 　年　　5 　　月　　10　　日
                  刑事第十二庭  審判長法　官  陳如玲
                                      法　官  魏俊明
                                      法　官  蔡如惠
以上正本證明與原本無異。
如不服本判決，應於收受送達後20日內向本院提出上訴書狀，其
未敘述上訴之理由者並得於提起上訴後20日內向本院補提理由書
（均須按他造當事人之人數附繕本）「切勿逕送上級法院」。
                                      書記官  宗志強
中　　華　　民　　國　　111 　年　　5 　　月　　10　　日
附錄：本案論罪科刑法條全文
中華民國刑法第339條之4
犯第339條詐欺罪而有下列情形之一者，處1年以上7年以下有期
徒刑，得併科1百萬元以下罰金：
一、冒用政府機關或公務員名義犯之。
二、三人以上共同犯之。
三、以廣播電視、電子通訊、網際網路或其他媒體等傳播工具，
    對公眾散布而犯之。
前項之未遂犯罰之。
洗錢防制法第2條
本法所稱洗錢，指下列行為：
一、意圖掩飾或隱匿特定犯罪所得來源，或使他人逃避刑事追訴
    ，而移轉或變更特定犯罪所得。
二、掩飾或隱匿特定犯罪所得之本質、來源、去向、所在、所有
    權、處分權或其他權益者。
三、收受、持有或使用他人之特定犯罪所得。
洗錢防制法第14條
有第二條各款所列洗錢行為者，處7年以下有期徒刑，併科新臺
幣5百萬元以下罰金。
前項之未遂犯罰之。
前二項情形，不得科以超過其特定犯罪所定最重本刑之刑。
附表：
編號 告訴人 詐欺方法 匯款時間、帳戶及金額（新臺幣） 收受提款卡時間、地點 提領時間、地點及金額（新臺幣） 交付款項時間、地點 報酬（新臺幣） 原審主文 1 蕭雅仁 詐欺集團某真實姓名年籍不詳成員於109年8月18日11時30分許，聯繫蕭雅仁，佯稱為其姪子童博彥，以更換電話為由，加入蕭雅仁之LINE名單，復於109年8月19日10時11分許，使用LINE聯繫蕭雅仁，佯稱亟需借用金錢云云，致蕭雅仁信以為真而陷於錯誤，依指示於右列時間將右列款項匯入指定帳戶。 109年8月19日12時17分許，喬安宇申設之國泰世華商業銀行蘆洲分行帳號000000000000號帳戶：20萬元 於109年8月18日9時許，在臺北捷運板橋站1號出口附近某公園內某處，向某真實姓名年籍不詳詐欺集團成員取得左列帳戶提款卡。 109年8月19日13時42至48分許，新北市政府稅捐稽徵處（址設新北市○○區○○路0段000號）：2萬元（5次，不含各次提領手續費5元），共10萬元 於不詳時間，在臺北捷運板橋站1號出口附近某公園內某處，將扣除報酬之剩餘詐欺款項19萬8,000元交與某真實姓名年籍不詳詐欺集團成員。 2,000元 李秀梅犯三人以上共同詐欺取財罪，處有期徒刑壹年陸月。未扣案犯罪所得新臺幣貳仟元沒收，於全部或一部不能沒收或不宜執行沒收時，追徵其價額。      109年8月19日13時53分許，國泰世華商業銀行新板分行（址設新北市○○區○○路0段000號）：10萬元    2 陳閃梅 詐欺集團某真實姓名年籍不詳成員於109年8月19日某時，聯繫陳閃梅，佯稱為其姪子，以更換電話為由，加入陳閃梅之LINE名單，復於109年8月20日10時許，撥打電話聯繫陳閃梅，佯稱亟需借用金錢云云，致陳閃梅信以為真而陷於錯誤，依指示於右列時間將右列款項匯入指定帳戶。 109年8月20日10時43分許，喬安宇申設之元大商業銀行蘆洲分行帳號00000000000000號帳戶：10萬元 於109年8月18日某時，在臺北捷運龍山寺站，向某真實姓名年籍不詳詐欺集團成員取得左列帳戶提款卡。 109年8月20日11時11至12分許，板信商業銀行艋舺分行（址設臺北市○○區○○街000號）：2萬元（3次，起訴書誤載為4次，業經檢察官於原審時更正），共6萬元 於109年8月20日11時25分許後某時，在臺北市萬華區龍山寺附近某公共廁所內，將扣除報酬之剩餘詐欺款項9萬7,000元交與某真實姓名年籍不詳詐欺集團成員。 2,000元 李秀梅犯三人以上共同詐欺取財罪，處有期徒刑壹年肆月。未扣案犯罪所得新臺幣貳仟元沒收，於全部或一部不能沒收或不宜執行沒收時，追徵其價額。       109年8月20日11時20至25分許，永豐商業銀行萬華分行（址設臺北市○○區○○路000號）：2萬元（起訴書漏載此筆金額，業經檢察官於原審時補充）、1萬9,000元，共3萬9,000元